【裁判字號】    92,上易,953
【裁判日期】    920520
【裁判案由】    傷害等
【裁判全文】
臺灣高等法院刑事判決                           九十二年度上易字第九五三號
    上  訴  人  臺灣基隆地方法院檢察署檢察官
    被      告  乙○○
                丙○○
右上訴人因被告傷害等案件，不服臺灣基隆地方法院九十一年度易字第二一九號，中
華民國九十一年十二月三十日第一審判決（起訴案號：臺灣基隆地方法院檢察署九十
一年度偵字第一五五九號、九十一年度偵字第一九七六號），提起上訴，本院判決如
左：
    主    文
上訴駁回。
    理    由
一、公訴意旨略以：被告乙○○、丙○○二人，在九十一年四月十四日晚間六時許（
    起訴書誤為七時許），因生意上之糾紛，與告訴人丁○○發生口角時，被告乙○○、丙○○二人竟與被告甲○○○（已判決確定），共同基於傷害之犯意聯絡，
    共同徒手毆打告訴人，使之受有前頸部六Ｘ○點二公分、三Ｘ○點三公分之擦傷
    、後頸部四Ｘ○點一公分擦傷及左上肢四Ｘ三公分擦傷之傷害；被告乙○○並推
    倒告訴人攤位上之臭豆腐，致令不堪使用，因認被告乙○○、丙○○二人涉犯刑
    法第二百七十七條第一項之傷害罪嫌，被告乙○○另涉犯刑法第三百五十四條之
    毀損罪嫌云云。
二、查公訴人認被告二人涉有前述罪嫌，係以：右揭事實業據告訴人丁○○指訴綦詳
    ，核與證人黃良景、田秀美、葉黛麗所述之情節相符，並有前述行政院衛生署基
    隆醫院驗傷診斷書一紙及臭豆腐毀損照片三張在卷可稽云云，為其論據。
三、訊據被告二人堅決否認有傷害或毀損之犯行，被告乙○○辯稱：當時是告訴人先
    動手對其加以毆打，其並未毆打告訴人，亦未毀損告訴人之臭豆腐，臭豆腐可能
    是其在被毆打時彼此所撞倒等語。被告丙○○則辯稱：當晚，其在麥當勞附近設
    攤販賣雞蛋糕，因聽聞廟口有二家販賣臭豆腐之攤販在打架，其迅速趕往現場時
    ，適見告訴人正在毆打被告乙○○，其乃拉開彼等，其絕未動手毆打告訴人等語
    。
四、經查：
（一）乙○○被訴傷害部分
      告訴人丁○○於檢察官訊問時指稱：被告乙○○到底有無參與對其毆打，其並
      未看到等語（見偵查卷第五十二頁反背面），而本案所有證人並無人證明乙○○曾經出手毆打告訴人，僅證人黃良景誤稱被告乙○○抓告訴人頭髮，旋改稱
      是丙○○所抓云云。而證人金淑雲指稱被告乙○○去踢告訴人二腳云云（見原
      審卷第五十九頁、第五十五頁）；其所謂踢二腳云云，亦核與告訴人之前述驗
      傷診斷書之內容不合，蓋告訴人僅有被抓之輕傷，並無被踢之挫傷，此顯與社
      會一般經驗法則有違。反而，證人林尚宏、林清桂一致證明是告訴人及其子陳
      祥仁、其媳金淑雲在共同毆打被告乙○○（見原審卷第五十五頁、第五十六頁
      ）。因此，並無積極證據足以證明被告乙○○有參與毆打告訴人之事實。申言
      之，被告乙○○關於其係被打而非打人之辯詞，既與證人林尚宏、林清桂所述
      情節相符，又無法排除其可能性。因此，本案不能僅以告訴人單一之片面指訴
      和證人黃良景前後矛盾之證言及證人金淑雲所述與診斷書記載不符之證詞，即
      遽以推定被告有傷害告訴人之犯行。此外，復查無其他積極證據足以證明被告
      確有傷害之犯行，自屬不能證明被告乙○○此部分犯罪。原審就被告乙○○此
      部分為無罪之諭知，並無不合，公訴人上訴仍執前詞指摘原判決此部分不當，
      為無理由，應予駁回。
（二）乙○○被訴毀損部分
      依本案糾紛前後情節以觀，告訴人丁○○與甲○○○等人彼此前後口角有數回
      ，肢體衝突至少二回，前後達十餘分鐘；而雙方人數不少，加之夜市之圍觀者
      眾多，可想而知；是以在前後拉扯中，攤位、生財器具，乃至臭豆腐翻倒之可
      能性甚高；何況，證人林尚宏於原審調查時稱：其未見有人推倒攤位，人就打
      起來等語（見原審卷第八十四頁）；如前所述，被告乙○○當時既被打在先，
      則其辯稱臭豆腐之倒地可能出於混亂中之拉扯云云，應非編造之詞，自可採信
      ，至證人葉黛麗於原審證稱攤位係乙○○拉倒的，證人田秀美證稱：看見乙○○翻掉告訴人攤位的東西，翻了告訴人二個桌面云云，證人田廣榮證稱：我看
      見乙○○有將桌子上面的東西掃掉云云，均無看見被告乙○○確有推倒告訴人
      之臭豆腐情事，且核與證人林尚宏所述情節不符。此外，復查無其他積極證據
      足以證明被告乙○○確有故意推倒告訴人所有臭豆腐犯行，揆諸前揭說明，亦
      自屬不能證明被告乙○○此部分犯罪。原審就被告乙○○毀損部分，為無罪之
      諭知，核無不合，公訴人上訴仍執前詞指摘原判決此部分不當，亦無理由，應
      予駁回。
（三）丙○○被訴傷害部分
      告訴人丁○○於偵查中堅稱被告丙○○抓其頭髮，用拳頭打其頭部，其手及頸
      部是被告甲○○○所抓云云（見偵查卷第十七頁正反面）；惟觀之卷附前述行
      政院衛生署基隆醫院驗傷診斷書中，僅有告訴人手部及頸部之抓傷，並無其頭
      部有何受傷之記載；準此，告訴人指訴之明顯瑕疵已然可見。其次，證人黃良
      景雖於偵查中證稱被告丙○○在告訴人倒地後，用腳踢其肚皮云云（見第一五
      五九號偵查卷第三十五頁背面）；惟於原審調查中僅稱被告丙○○是拉告訴人
      頭髮（見原審卷第六十頁）；其前後所述矛盾，亦與前述驗傷診斷書所載內容
      不合，證人黃良景所述自無可採。再者，證人田秀美於偵查中證稱：被告丙○○拉告訴人頭髮往大馬路去打云云（第一五五九號偵查卷第三十六頁正反面）
      ；嗣於原審調查中改稱是被告甲○○○抓告訴人頭髮拉到馬路上打，被告丙○○衝到路上揮手打倒在地上之告訴人（見原審卷第八十五頁），其前後所述對
      象不同，指訴內容不一，均難憑信。至於證人葉黛麗於偵查中證稱：「兩個女
      的」都有抓告訴人之頭髮拉過去打人云云（見第一五五九號偵卷第三十七頁正
      反面）；然於原審調查中改稱被告甲○○○拉告訴人衣褲至馬路上打，被告丙○○也靠過去打云云（見原審卷第八十二頁），其前後證述內容亦有矛盾，自
      無可採。另證人田廣榮雖證稱：被告甲○○○拉告訴人至馬路上打，被告丙○○也一起打告訴人云云（見原審卷第八十九頁）；然其係在原審調查中，在後
      聽聞證人田秀美、葉黛麗之證言後，始行表示願意作證，是其證言自有附和其
      他證人證言之嫌，尚非可採。又證人金淑雲雖證稱：被告甲○○○、丙○○二
      人「架住」其婆婆，讓我婆婆站不起來，．．．．等語（見原審卷第一七八頁
      ），其證述內容亦無傷害事實，自無從為不利被告事實之認定。綜上各節所述
      ，被告丙○○係在勸架，並無共同傷害之辯解，既核與禁證人林尚宏所述情節
      相符（見原審卷第五十五頁），又無法排除其可能性，堪信真實。據此自不能
      僅以告訴人單一之片面指訴和前揭證人前後矛盾之證言，遽而推定被告丙○○
      有共同傷害犯行。此外，復查無其他積極證據足以證明被告確有共同傷害之行
      為，自屬不能證明被告丙○○犯罪。原審就被告丙○○傷害部分為無罪之諭知
      ，經核並無不合，公訴人上訴仍執前詞指摘原判決此部分不當，為無理由，應
      予駁回。
據上論斷，應依刑事訴訟法第三百六十八條，判決如主文。
本案經檢察官鄭龍照到庭執行職務。
中      華      民      國    九十二    年      五      月     二十     日
                            臺灣高等法院刑事第十五庭
                                審判長法  官  房  阿  生
                                      法  官  雷  元  結
                                      法  官  蔡  光  治
右正本證明與原本無異。
不得上訴。
                                      書記官  王  才  生
中      華      民      國    九十二    年      五      月    二十一    日


司法院資訊處製作；財團法人民間司法改革基金會備份。
